【裁判字號】    90,上易,1017
【裁判日期】    900821
【裁判案由】    竊盜
【裁判全文】
臺灣高等法院臺南分院刑事判決        九十年度上易字第一一七號         Ｃ
      上  訴  人
      即  被  告  甲  ○  ○
右上訴人因竊盜案件，不服臺灣嘉義地方法院九十年度易字第四一四號中華民國九十
年五月二十一日第一審判決（起訴案號：臺灣嘉義地方法院檢察署九十年度偵字第二
四九六號），提起上訴，本院判決如左：
      主      文
上訴駁回。
      事      實
一、甲○○前曾因麻醉藥品管理條例案件，於民國（下同）八十五年十二月三日，經
    台灣嘉義地方法院以八十五年度易字第一三六三號判處有期徒刑九月確定，並於
    八十六年十二月十七日因縮短刑期假釋期滿而執行完畢，猶不知悔改，見實際車
    號為ＣＪ四二四二號，所有人為簡慶麒於之自小客車（該車為其他不詳之人於八
    十九年十月二十六日所竊取）棄置在嘉義縣水上鄉龍德村三十一之三十號旁達一
    個多月之期間，明知該車顯係離本人所持有之物，竟基於意圖為自己不法所有之
    侵占犯意，於九十年三月二十五日早上八時許持自己所有之汽車鑰匙一支將該車
    開啟後駛走而予以侵占；旋又於同年四月十一日，在桃園縣龜山鄉○○村○○路
    三十三巷六號前，另起意圖為自己不法所有之竊盜犯意，竊取徐政鄰所有之車號
    「Ｆ９六六四三號」之車牌一面而懸掛在上開侵占所得之自用小客車上，至同年
    四月十六日早上十一時許，甲○○駕駛該車在嘉義市聖馬爾定醫院停車場為警查
    獲。
二、案經嘉義縣警察局移送台灣嘉義地方法院檢察署檢察官偵查起訴。
      理      由
一、上訴人即被告甲○○於警訊、原審偵審中就侵占上開自用小客車乙情固坦認不諱
    ，惟矢口否認有上開竊取車牌之犯行，並辯稱：因見該車輛閒置該處一個多月，
    而其母親今年三月份間，身體微恙需就醫，需使用車輛，為圖方便才侵占該車，
    且其侵占當時車輛所懸掛之車牌即為「Ｆ９六六四三號」之車牌，而該車輛之實
    際車牌與懸掛車牌何以會迥異，則不知悉云云。經查：簡慶麒所有車號為ＣＪ四
    二四二號之自用小客車，係於八十九年十月二十六日下午一時許，在臺中市○區
    ○○里○○路之中友停車場失竊等情，業據簡慶麒之姊乙○○於警訊時供述明確
    （見九十年四月十六日警訊筆錄），並有該車車輛竊盜失竊資料查詢報表一紙附
    於警卷可佐；而徐政鄰所有之「Ｆ９六六四三」號之車牌則係於九十年四月十一
    日早上八時五十分許，在桃園縣龜山鄉○○村○○路三十三巷六號前失竊等情，
    亦有車輛竊盜車牌失竊資料個別查詢報表一紙附於警訊卷可按，參以證人高財訓
    於警訊時亦明確指稱：我於九十年四月十一日下午三時許即見過該失竊之自用小
    客車停放在被告之養殖場（即嘉義縣水上鄉龍德村三十一之三十號）旁等語（見
    九十年四月十六日警訊筆錄），而被告於原審亦自承於九十年三月二十五日侵占
    該車，則該車顯然自九十年三月二十五日起已在被告之實力支配下，相較於「Ｆ
    ９六六四三號」車牌係於九十年四月十一日始遭竊，即知ＣＪ四二四二號自小客
    車與「Ｆ９六六四三」號車牌係於不同之時間遭竊，故被告所辯其於侵占該車時
    即已係懸掛車號「Ｆ９六六四三號」車牌云云，顯係事後畏罪所為杜撰之詞，不
    足採信，其除侵占該車犯有侵占罪外，亦有竊取「Ｆ９六六四三號」車牌之犯行
    ，均堪認定。
二、核被告甲○○所為，係犯刑法第三百三十七條侵占遺失物罪，及第三百二十條第
    一項之普通竊盜罪。被告所為上開兩行為間，犯意各別，罪名互殊，應分論併罰
    。又被告前曾因麻醉藥品管理條例案件，於八十五年十二月三日，經臺灣嘉義地
    方法院以八十五年度易字第一三六三號判處有期徒刑九月確定，並於八十六年十
    二月十七日因縮短刑期假釋期滿執行完畢，有其全國前案查註紀錄表在卷可佐，
    其於五年內再犯本件竊盜之有期徒刑以上之罪，為累犯，依刑法第四十七條規定
    加重其刑。
三、原審認被告之罪證明確，因予適用刑法第三百二十條第一項、第三百三十七條、
    第四十七條、第四十二條第二項、第三十八條第一項第二款，罰金罰鍰提高標準
    條例第一條前段、第二條等規定，並審酌被告犯罪之動機、目的、手段，犯罪時
    所受之刺激及其品性、生活狀況、智識程度、犯罪所生之損害，及犯罪後態度等
    一切情狀，就其所犯侵占離本人所持有之物罪部分量處罰金四千元，並諭知易服
    勞役，以三百元折算一日之標準，另就其所犯竊盜罪部分量處有期徒刑七月。又
    扣案之汽車鑰匙一支，係被告所有並持以犯侵占遺失罪之物，業經被告陳明在卷
    ，併予宣告沒收。本院經核原判決認事用法及量刑，俱無不當。被告上訴否認犯
    罪而指摘原判決有不當之處，為無理由，應予駁回。被告經合法傳喚，無正當理
    由不到庭，不待其陳述逕行判決。
據上論斷，應依刑事訴訟法第三百六十八條、第三百七十一條，判決如主文。
本案經檢察官邱克斌到庭執行職務。
中    華    民    國      九十      年      八      月      二十一      日
                                  臺灣高等法院臺南分院刑事第一庭
                                      審判長法官  鄭    文    肅
                法官  蘇    重    信
                                            法官  王    浦    傑
右正本證明與原本無異。
不得上訴。
                                      法院書記官  蔡    振    豐
中    華    民    國      九十      年      八      月     二十三       日
附錄法條：
刑法第三百三十七條：意圖為自己或第三人不法之所有，而侵占遺失物、漂流物或其
                    他離本人所持有之物者，處五百元以下罰金。
刑法第三百二十條第一項：意圖為自己或第三人不法之所有，而竊取他人之動產者，
                        為竊盜罪，處五年以下有期徒刑、拘役或五百元以下罰金
                        。


司法院資訊處製作；財團法人民間司法改革基金會備份。
